【裁判字號】    97,抗,32
【裁判日期】    970117
【裁判案由】    聲請撤銷緩刑
【裁判全文】
臺灣高等法院刑事裁定                  97年度抗字第32號
抗  告  人
即  受刑人  甲○○
上列抗告人因聲請撤銷緩刑案件，不服臺灣宜蘭地方法院中華民
國96年12月17日裁定（96年度撤緩更字第3號），提起抗告，本
院裁定如下：
    主  文
抗告駁回。
    理  由
一、原裁定意旨略以：受刑人甲○○因犯幫助常業詐欺罪，前經
    原審法院於民國（下同）93年11月23日判處有期徒刑6月，
    緩刑5年，並於93年12月17日確定，緩刑期間至98年12月16
    日，又於95年10月1日至95年10月15日，故意犯侵占罪，經
    臺灣桃園地方法院於96年6月14日判處有期徒刑6月確定；且
    受刑人於前案係犯幫助常業詐欺，緩刑期間又犯侵占罪，均
    屬財產犯罪，顯見受刑人前案詐欺犯罪緩刑之宣告難收再犯
    財產犯罪之效果，已合於刑法第75條之1第1項第2款得撤銷
    緩刑宣告之要件，本件聲請為有理由，爰依刑事訴訟法第
    476 條規定，撤銷前開緩刑宣告等語。
二、抗告意旨略以：抗告人前係因犯幫助常業詐欺罪，經法院予
    以緩刑處遇，於緩刑期間則因侵占案件，而受得易科罰金之
    有期徒刑宣告，該2案犯罪類型不同、侵害法益及社會危害
    程度殊異，衡情不能因此遽認其前案緩刑之宣告難收預期效
    果而有執行刑罰之必要。又依台灣桃園地方法院96年度桃簡
    字第1169號判決所認定之犯罪事實，抗告人侵占之款項僅新
    台幣30520元，情節尚屬輕微，抗告人嗣後亦已與家和保全
    公司成立民事和解，並按月繳納和解金，是抗告人實無「宣
    告之緩刑確已難收其預期效果」之情形。再者，前開判決理
    由所載「被告竟於緩刑期間內再犯本案，可見其根本未記取
    先前刑案之教訓而謹守一己之本分，反在任社區警衛時，違
    背職務而侵占社區財物」云云，僅為該判決論罪科刑之依據
    ，尚與刑法第75條之1規定之要件有異，自不足為撤銷緩刑
    之依據，爰提起抗告請求撤銷原裁定云云。
三、按「於中華民國94年1月7日刑法修正施行前，受緩刑之宣告
    ，94年1月7日修正刑法施行後，仍在緩刑期內者，適用94年
    1月7日修正施行之刑法第75條、第75條之1及第76條規定」
    ，刑法施行法第6條之1定有明文。查本件抗告人係於94年1
    月7日刑法修正施行前受上開緩刑之宣告，而於94年1月7日
    修正刑法施行後，仍在緩刑期內，依刑法施行法第6條之1規
    定，自應適用修正後刑法第75條、第75條之1及第76條規定
    ，合先敘明。依95年7月1日施行之刑法第75條之1第1項第2
    款規定: 「受緩刑之宣告而有下列情形之一，足認原宣告之
    緩刑難收其預期效果，而有執行刑罰之必要者，得撤銷其宣
    告：二、緩刑期內因故意犯他罪，而在緩刑期內受得易科罰
    金之有期徒刑、拘役或罰金之宣告確定者。」。
四、經查：
  (一)抗告人即受刑人甲○○前於93年間因幫助常業詐欺案件，經
    本院於93年11月23日，以93年度上訴字第2759號判決判處有
    期徒刑6月，緩刑5年，並於93年12月17日確定在案，然受刑
    人於緩刑期內即95年10月1日至15日，更故意犯侵占罪，經
    臺灣桃園地方法院於96年6月14日，以96年度桃簡字第1169
    號判決判處有期徒刑6月確定，有前開判決書及本院被告前
    案紀錄表在卷可稽，是抗告人顯有刑法第75條之1第1項第2
    款所定緩刑期間因故意犯他罪，而在緩刑期內受得易科罰金
    之拘役之有期徒刑宣告之情形。
  (二)又緩刑宣告是否撤銷，除須符合刑法第75條之1第1項要件，
    法律並賦予法院就緩刑宣告對抗告人能否達到預期效果，以
    及有無執行刑罰必要性等裁量的權限。經核抗告人所犯上述
    2案均屬故意犯罪，且後案之犯罪日期距前案判決確定日未
    滿2年，抗告人明知其在前案緩刑期內，更應謹言慎行，詎
    猶不知警惕，意圖為自己不法之所有，利用代班擔任社區保
    全員職務之便，多次將收取之管理費暨車位清潔費侵占入己
    ，堪認抗告人守法觀念薄弱且未改過遷善、漠視法令，足見
    原宣告之緩刑確實難收其預期效果，自難再邀寬典，而有執
    行刑罰之必要，是聲請人於台灣桃園法院96年度桃簡字第11
    69號判決確定後，聲請撤銷抗告人前揭緩刑之宣告，核與現
    行刑法第75條之1第1項第2款規定相符，原審詳酌抗告人一
    再違犯法律，認原確定判決之緩刑宣告未能收預期效果，且
    有執行刑罰的必要，而依職權裁量撤銷抗告人之緩刑宣告，
    認事用法並無不合。況抗告人侵占他人款項，本應負民事賠
    償責任，是抗告人以其所涉侵占情節尚非重大，已與被害人
    達成和解為抗告理由，經核均與抗告人之緩刑宣告撤銷無涉
    ，本件抗告，為無理由，應予駁回。
據上論斷，依刑事訴訟法第412條，裁定如主文。
中    華    民    國    97    年    1     月    17    日
                  刑事第九庭審判長法  官  劉景星
                                  法  官  吳啟民
                                  法  官  王敏慧
以上正本證明與原本無異。
不得再抗告。
                                  書記官  丁淑蘭
中    華    民    國    97    年    1     月    17    日


司法院資訊處製作；財團法人民間司法改革基金會備份。
